臺灣高等法院高雄分院刑事判決　　　　　　　　　　九十一年度上易字第五八一號
　　上　訴　人
　　即　被　告　乙○○
右上訴人因竊盜案件，不服臺灣屏東地方法院九十年度易字第一三八七號中華民國九
十一年二月二十七日第一審判決（起訴案號：臺灣屏東地方法院檢察署九十年度偵字
第五八一九號），提起上訴，本院判決如左：
      主  文
上訴駁回。
      事  實
一、乙○○曾於民國八十一年十一月間，因違反肅清煙毒條例案件，經臺灣屏東地方
    法院判處有期徒刑四年八月確定，於八十六年七月一日執行完畢。猶不知悔改，
    因得知屏東縣枋山鄉楓港村北側山區（俗稱茉莉灣）臺一線四五二公里又五百公
    尺處，有人設置鳥網盜捕他人訓練放飛之賽鴿，乃於九十年九月十日下午二時三
    十分許，攜帶其所有客觀上足以危害他人生命、身體之柴刀（未扣案）一把及供
    裝鴿之網袋二個至上址，見不詳姓名人所設置之鳥網上已有飛鴿落網受困，竟意
    圖為自己不法之所有，取出柴刀割破鳥網後（毀損部分未據告訴），竊取已在該
    不詳姓名人實力支配下之賽鴿二十餘隻，得手後放入網袋中，正欲離去之際，為
    警當場查獲，並扣得其所有之上開網袋二個。
二、案經屏東縣警察局恆春分局報請台灣屏東地方法院檢察署檢察官偵查起訴。
      理  由
一、訊據上訴人即被告乙○○坦承於右揭時、地竊取賽鴿二十餘隻之行為不諱，並經
    被害人（賽鴿所有人）戊○○、己○○、丙○○、卯○○、子○○、辰○○、午
    ○○、寅○○、壬○○、癸○○、丑○○、丁○○、庚○○○、辛○○、巳○○
    、甲○○等十六人於警訊及偵訊指述甚詳，復有贓物認領保管收據十六份在卷可
    稽。次查，證人即查獲本案之警員廖崇皓於原審證稱：「我們是依據賽鴿協會鴿
    友有人報案，他們說被告在那邊有架設網子，我們到現場時，被告剛好從網子收
    完鴿子要下來，手拿袋子裝十幾隻鴿子正要下來，看到我們去時，就跑了，後來
    就跳到海中」等語（見原審卷第十八頁），足見被告已將賽鴿從網子取下，始為
    警逮獲，是該鴿子業已置於其實力支配之下，核屬既遂，被告於原審辯稱其行為
    係屬未遂云云，自無足取。再查，被告行竊時係攜帶一把柴刀，業據其於原審供
    述明確（見原審卷第二十七頁），其嗣於原審最後一次審理時，翻異前詞，改稱
    係拿鐵片割破鳥網，上訴後辯稱係徒手行竊云云，顯係事後卸責之詞，不足採信
    。本件事證明確，被告犯行洵堪認定。
二、核被告所為，係犯刑法第三百二十一條第一項第三款之加重竊盜罪。公訴意旨認
    被告所犯係刑法第三百二十條第一項之普通竊盜罪，尚有未恰，惟其基本事實同
    一，法院自得予以審理，並變更起訴法條。又公訴意旨另認被告尚有架設鳥網捕
    捉賽鴿之行為，惟此部分犯行既經被告堅決否認，又無其他證據加以證明，自難
    以被告敢將鳥網割破乙節，即遽論其有架設鳥網之行為，而本院亦查無其他積極
    證據足資證明被告有此部分犯行，惟系爭賽鴿既已受困於網上，足認已入於不詳
    姓名設網者之實力支配下，被告擅取，亦屬竊盜，附此敘明。又被告曾於八十一
    年十一月間，因違反肅清煙毒條例案件，經臺灣屏東地方法院判處有期徒刑四年
    八月確定，於八十六年七月一日執行完畢，有台灣屏東地方法院檢察署刑案資料
    查註紀錄表、台灣高等法院被告全國前案紀錄表各乙紙在卷可按，其於五年之內
    再犯有期徒刑之本罪，為累犯，應依法加重其刑。
三、原審引依刑法第三百二十一條第一項第三款、（贅引第五十五條）、第四十七條
    、第三十八條第一項第二款，審酌被告素行不良、犯罪動機、目的、手段、所生
    損害、犯後數次翻異供詞，態度尚非良好等一切情狀，量處有期徒刑捌月，扣案
    之網袋二個，係被告所有供其犯罪裝入所竊鴿子之用，業據其於警訊及偵查中供
    述明確，爰依刑法第三十八條第一項第二款之規定宣告沒收。另柴刀一把，雖為
    被告所有供犯罪所用之物，因未據扣案，且時隔久遠，亦乏證據證明現尚存在，
    為免執行困難，爰不併予宣告沒收。核其認事用法，並無違誤。被告上訴意旨指
    稱伊未帶刀械行竊云云，指摘原判決不當，為無理由，應予駁回。
據上論結，應依刑事訴訟法第三百六十八條，判決如主文。
本案經檢察官陳新慶到庭執行職務。
中    華    民    國        九十一      年      五      月      十      日
                              臺灣高等法院高雄分院刑事第五庭
                                  審判長法官  吳水木
                                        法官  洪慶鐘
                                        法官  趙文淵
右正本證明與原本無異。
不得上訴。
                                      書記官  陳武悅
中  華    民    國        九十一      年      五      月     十三     日
附錄：本判決論罪科刑法條：
附錄論罪法條：
刑法第三百二十一條第一項第三款
 (加重竊盜罪)
犯竊盜罪而有左列情形之一者，處六月以上五年以下有期徒刑：
三  攜帶兇器而犯之者。
                                                                      Ｈ
